# 投资的金融资产进入清算期末如何确认

提问人：rickymost 时间：2023-09-22 12:47:20
陈老师您好！
甲集团为市属国企，其全资子公司A公司交易性金融资产期末持有B基金公司权益，并按公允价值核算，该公允价值系按B公司提供的相关公开报告确认。 2023 年期末核实B基金公司拟计入清算程序，且A公司投资部了解2023 年末B基金公司提供的评估报告极可能不公允，拟按A公司投资部收集的公开市场行业行情及B基金公司情况进行自行估值，并确定 2023 年持有的B基金的末公允价值。
请教陈老师：
1 、在确认B基金进入清算程序的情况下，A公司对B基金的投资在 2023 年末是否仍可以按公允价值在交易性金融资产核算？如不能如何进行账务处理？
2 、如仍可以按公允价值在交易性金融资产核算，A公司的公允价值确认是否合适？
3 、是否需要对该项投资计提减值？按公允价值确认应该是以涵盖该减值？
谢谢陈老师！

回答人：chenyiwei
1 、B基金进入清算程序，不影响A对B投资的金融资产分类，故A仍可以作为以公允价值计量且其变动计入损益的金融资产核算。
2 、既然已经确定B公司以前年度的估值极可能是不公允的，则表明前期依据该估值所作出的期末金融资产计量很可能存在重大差错。因此不仅要更正本期末的估值，还要考虑对以前年度末进行重新估值，相应更正前期各年度的财务报表。
3 、以公允价值计量且其变动计入损益的金融资产不涉及计提减值，其公允价值的降低体现在各年度的公允价值变动损益中。